【裁判字號】    99,訴,1467
【裁判日期】    991229
【裁判案由】    偽證
【裁判全文】
臺灣臺南地方法院刑事判決              99年度訴字第1467號
公  訴  人  臺灣臺南地方法院檢察署檢察官
被      告  王柏欽
上列被告因偽證案件，經檢察官提起公訴（99年度偵字第8059號
），本院判決如下：
    主  文
王柏欽犯偽證罪，累犯，處有期徒刑拾月。
    事  實
一、王柏欽前於民國九十八年間因毒品案件，經本院以九十七年
    度簡字第三二七八號判決判處有期徒刑三月確定，並於九十
    八年三月五日易科罰金執行完畢。詎其明知其於九十七年八
    月三十日晚間以門號0000000000號行動電話撥打
    與黃敏發所有之門號0000000000號行動電話聯繫
    後，以「要處理呀」，表示欲購買甲基安非他命之意並詢問
    價格後，黃敏發即於同日晚間九時許，在臺南市○○路○段
    某統一便利商店前，以新臺幣（下同）一千元之價格，販賣
    一包甲基安非他命予王柏欽，且其於九十七年十月二日、九
    十七年十二月十九日於臺灣臺南地方法院檢察署九十七年度
    偵字第一四三三四號案件為證人時均為如上之證述，詎其基
    於偽證之犯意，於九十八年七月二十九日在本院九十八年度
    訴字第六六○號案件審理時，經法官告以具結之義務及偽證
    之處罰後，就重要關係事項為虛偽證述：「九十七年八月三
    十日並未向黃敏發購買甲基安非他命」，足以影響法院判斷
    黃敏發是否販賣甲基安非他命之判決結果。
二、案經臺灣高等法院臺南分院檢察署檢察長發交臺灣臺南地方
    法院檢察署檢察官偵查起訴。
    理  由
一、本院以下所引用之具傳聞性質之證據，檢察官、被告至本案
    言詞辯論時，均未爭執其證據能力，本院審酌各該證據均非
    違法蒐證取得之證據，且依該證據作成情況作為證據應為適
    當，依刑事訴訟法第一百五十九條之五規定，應有證據能力
    。
二、訊據被告王柏欽固坦認於九十八年七月二十九日於本院九十
    八年度訴字第六六○號黃敏發違反毒品危害防制條例案件，
    供前具結後證稱：九十七年八月三十日並未向黃敏發購買甲
    基安非他命等語，惟否認有何偽證犯行，辯稱：當日雖有與
    黃敏發以電話聯絡買賣甲基安非他命，但最後並未完成交易
    ，其於偵查中固曾結證稱當日有向黃敏發購買甲基安非他命
    乙情，然係因於警詢時已為不實之供述等語。經查：
  (一)被告於九十八年七月二十九日在本院九十八年度訴字第六六
    ○號黃敏發違反毒品危害防制條例案件審理時，經法官告以
    具結之義務及偽證之處罰後，供前具結，證稱：九十七年八
    月三十日有打電話給黃敏發，要黃敏發幫忙問安非他命之價
    格，後來有在安南區本淵寮的一家統一超商與黃敏發見面，
    但當天並未向黃敏發購買安非他命等語，此為被告所不爭執
    ，且有審判筆錄及被告簽立之證人結文在卷可查（偵卷第二
    二至二四、三九頁），自應認為真實。
  (二)黃敏發確於九十七年八月三十日晚上在臺南市○○路○段某
    統一便利商店前，販賣一包甲基安非他命予王柏欽乙情，業
    據被告於警偵供述在卷，且依附表所示被告與黃敏發之對話
    內容，被告係於當日晚上七時一分先以行動電話向黃敏發詢
    問甲基安非他命之價格，於黃敏發答以要聯絡其朋友，並告
    知現在毒品價位較高後，結束第一次通話；復於七時二十四
    分，黃敏發回電告以毒品價格，被告答以「了解，OK」，並
    要黃敏發再撥電話給他，結束第二次通話；再於八時二十五
    分，被告撥打電話給黃敏發，通話後即詢問黃敏發「你到了
    嗎？」，黃敏發告以在統一超商，被告即前往與黃敏發見面
    ，是以被告與黃敏發已就一單位之毒品價格達成合意，並約
    出見面，顯係為毒品之交付無疑；此亦為黃敏發於本院結證
    稱：附表所示之三通電話確實是其與被告聯絡販賣毒品給被
    告之通聯等語（本院卷第二八頁），益證九十七年八月三十
    日黃敏發確有販賣甲基安非他命予被告乙情，應屬真實。
  (三)綜上所述，被告明知於九十七年八月三十日晚上黃敏發確有
    販賣甲基安非他命予其之情，仍於前案審理中經本院承審法
    官告以具結之義務及偽證之處罰，而具結擔保所述實在後，
    為當日黃敏發並未有販賣毒品予其之至關該案黃敏發販賣毒
    品甲基安非他命予其是否成立而具有重要性之虛偽證詞，是
    本案事證明確，被告犯行堪以認定，自應依法論科。
三、核被告所為，係犯刑法第一百六十八條偽證罪。查被告有事
    實欄所載之有期徒刑執行完畢紀錄，有臺灣高等法院被告前
    案紀錄表在卷可按，其於有期徒刑之執行完畢後五年內，故
    意再犯本件有期徒刑以上之罪，為累犯，應依刑法第四十七
    條第一項之規定加重其刑。爰審酌被告於前案審理中故為虛
    偽陳述，嚴重損及司法機關審理案件之尊嚴、浪費訴訟資源
    ，且於本案始終否認犯罪，並飾詞卸責，犯後態度明顯不佳
    ，暨其生活狀況、犯罪之手段、所造成之損害等一切情狀，
    量處如主文所示之刑。
據上論斷，應依刑事訴訟法第二百九十九條第一項前段，刑法第
一百六十八條、第四十七條第一項，判決如主文。
本案經檢察官王誠到庭執行職務。
中    華    民    國    99    年    12    月    29    日
                  刑事第六庭  審判長法  官  田幸艷
                                    法  官  林臻嫺
                                    法  官  施介元
以上正本證明與原本無異。
如不服本判決應於收受本判決後10日內向本院提出上訴書狀，並
應敘述具體理由。其未敘述上訴理由者，應於上訴期間屆滿後20
日內向本院補提理由書狀（均須按他造當事人之人數附繕本）「
切勿逕送上級法院」。
                                    書記官  周怡青
中    華    民    國    99    年    12    月    29    日
附錄本判決論罪科刑法條
中華民國刑法第168條
於執行審判職務之公署審判時或於檢察官偵查時，證人、鑑定人
、通譯於案情有重要關係之事項，供前或供後具結，而為虛偽陳
述者，處 7 年以下有期徒刑。
附表
┌────────────────────────────────────┐
│  王柏欽之0000000000號行動電話與黃敏發之門號0000000000號行動電話，      │
│  於97年8月30日對話之內容摘要                                           │
│  A：黃敏發                                                             │
│  B：王柏欽                                                             │
├────────────────────────────────────┤
│  時間：97年8月30日19時1分24秒                                          │
│                                                                        │
│  B：你在忙嗎                                                           │
│  A：沒有，電話不認識，怎樣                                             │
│  B：要處理呀                                                           │
│  A：我聯絡我朋友                                                       │
│  B：現在價位如何                                                       │
│  A：比較高                                                             │
│  B：打電話給我                                                         │
├────────────────────────────────────┤
│  時間：97年8月30日19時24分40秒                                         │
│                                                                        │
│  A：我跟他喊11                                                         │
│  B：喔                                                                 │
│  A：現在外面都沒有了                                                   │
│  B：那了解，OK                                                         │
│  A：是我跟他講的，現在外面沒有貨                                       │
│  B：你要再打給我                                                       │
│  A：好                                                                 │
├────────────────────────────────────┤
│  時間：97年8月30日20時25分1秒                                          │
│                                                                        │
│  A：喂                                                                 │
│  B：你到了嗎                                                           │
│  A：在統一超商                                                         │
│  B：我馬上出去                                                         │
│  A：你多久會到                                                         │
│  B：一下子                                                             │
│  A：3分鐘                                                              │
│  B：好                                                                 │
└────────────────────────────────────┘

司法院資訊處製作；財團法人民間司法改革基金會備份。
